【裁判字號】    99,訴,2535
【裁判日期】    991029
【裁判案由】    毒品危害防制條例
【裁判全文】
臺灣臺中地方法院刑事判決              99年度訴字第2535號
公  訴  人  臺灣臺中地方法院檢察署檢察官
被      告  甲○○
上列被告因違反毒品危害防制條例案件，經檢察官提起公訴（99
年度毒偵字第1941號），嗣經本院合議庭裁定由受命法官獨任行
簡式審判程序，本院判決如下：
    主    文
甲○○持有第一級毒品純質淨重達十公克以上，累犯，處有期徒
刑壹年陸月，扣案之第一級毒品海洛因拾包含袋總重拾點柒貳
公克（驗餘淨重合計貳拾柒點玖貳公克、空包裝總重貳點捌公克
、純質淨重拾貳點伍壹公克）、第二級甲基安非他命拾壹包含袋
總重肆拾玖點肆玖公克（驗餘淨重合計肆拾陸點伍伍公克、空包
裝總重貳點玖肆公克、純質淨重肆肆點貳肆公克）均沒收銷燬之
，扣案之磅秤壹台、吸食器壹組、分裝袋壹包，均沒收。
    犯罪事實
一、甲○○曾於民國89年間，因施用毒品案件，經送觀察、勒戒
    後，認無繼續施用毒品傾向，於89年5月25日執行完畢獲釋
    放；然猶無法戒絕毒癮，復於上開觀察、勒戒執行完畢釋放
    後5年內之89年9月至10月間，再因施用第一級、第二級毒品
    案件，經送觀察、勒戒後，認有繼續施用毒品傾向，再送強
    制戒治並提起公訴，戒治部分嗣經停止戒治出所，所餘期間
    付保護管束，於90年11月16日期滿未經撤銷，視為已執行完
    畢，徒刑部分經法院各判處有期徒刑9月、5月，應執行有期
    徒刑1年確定，嗣再與其竊盜、偽造文書罪案件之有期徒刑1
    年6月、3月部分，合併定應執行刑為有期徒刑2年7月，於94
    年11月13日縮短刑期假釋期滿執行完畢。詎猶不知警惕，復
    為施用第一級、第二級毒品，而基於持有第一級毒品純質淨
    重十公克以上、第二級毒品純質淨重二十公克以上之犯意，
    於99年5月3日晚間6、7時許前之某時許，在其真實姓名年籍
    不詳、綽號「阿浩」之成年男性友人位於臺中縣沙鹿鎮境內
    之租屋處內，以新臺幣七萬元之價格，向該綽號「阿浩」之
    成年男子，同時購入純質淨重十公克以上之第一級毒品海洛
    因、純質淨重二十公克以上之第二級毒品甲基安非他命（扣
    除甲○○嗣持以施用之部分後，剩餘數量如後述）後，即於
    99年5月3日晚間6、7時許，在其當時所駕駛之車號2493-SE
    號自用小客車上，取用上開所購入之第一級毒品海洛因、第
    二級毒品甲基安非他命各少許，先以將第一級毒品海洛因置
    於注射針筒內，再以水稀釋混合後，注射於身體血管之方式
    ，施用第一級毒品海洛因1次；再於施用上開第一級毒品海
    洛因後片刻，於同車上，以將第二級毒品甲基安非他命置於
    玻璃球吸食器內，再以火燒烤產生濃煙而以口鼻吸食之方式
    ，施用第二級毒品甲基安非他命1次。嗣於99年5月4日上午4
    時50分許，為警在臺中縣沙鹿鎮鎮○路○段2號前查獲，並扣
    得第一級毒品海洛因10包（驗前毛重30.76公克〈扣押物品
    目錄表誤載為29.78公克〉，驗前淨重27.96公克，空包裝重
    2.8公克，嗣因鑑驗滅失0.04公克，驗餘淨重27.92公克，純
    質淨重12.51公克）、第二級毒品甲基安非他命11包（驗前
    毛重49.49公克〈扣押物品目錄表誤載為48.59公克〉，驗前
    淨重46.55公克，空包裝重2.94公克，驗餘淨重46.29公克，
    純質淨重44.24公克）（另扣得與本案無關之第三級毒品氟
    硝西泮〈總淨重19.86公克〉、第三級毒品愷他命〈驗前純
    質淨重約45.58公克〉及行動電話2支〈含門號000000000000
    000號、0000000000、0000000000號SIM卡共3張〉、槍枝、
    子彈等物，其另涉嫌持有第三級毒品、違反槍砲彈藥刀械管
    制條例等案件部分，均另案偵辦中），及其所有供施用第一
    級毒品海洛因、第二級毒品甲基安非他命所用之磅秤1台、
    分裝袋1包，暨其所有供施用第二級毒品甲基安非他命所用
    之吸食器1組。
二、案經臺中市警察局報請臺灣臺中地方法院檢察署檢察官偵查
    起訴。
    理    由
一、上開事實，業據被告甲○○於本院審理時坦承不諱，並有上
    開查獲物品扣案可稽，且被告為警所採集尿液，經送驗結果
    ，分別呈嗎啡及甲基安非他命陽性反應，有中山醫學大學附
    設醫院檢驗科藥物檢測中心99年5月13日實驗編號第0000000
    號尿液檢驗報告1紙在卷可證，另扣案之碎塊狀10包確係第
    一級毒品海洛因（驗前毛重30.76公克〈扣押物品目錄表誤
    載為29.78公克〉，驗前淨重27.96公克，空包裝重2.8公克
    ，嗣因鑑驗滅失0.04公克，驗餘淨重27.92公克，純質淨重1
    2.51公克）無訛，有法務部調查局濫用藥物實驗室99年6月
    28日調科壹字第09923014240號鑑定書在卷可憑，扣案之白
    色晶體4包及淡黃色晶體7包（合計11包）確係第二級毒品甲
    基安非他命（驗前毛重49.49公克〈扣押物品目錄表誤載為4
    8.59公克〉，驗前淨重46.55公克，空包裝重2. 94公克，驗
    餘淨重46.29公克，純質淨重44.24公克）無訛，亦有內政部
    警政署刑事警察局99年6月4日刑鑑字第0990067288號鑑定書
    1份在卷可憑，堪認被告上開自白確與事實相符，足以採信
    。本案事證明確，被告犯行，洵堪認定。
二、查海洛因、甲基安非他命分別係毒品危害防制條例第2條第2
    項第1款、第2款規定之第一級、第二級毒品，是被告所為，
    分別係犯同條例第11條第3項、第4項之持有第一級毒品純質
    淨重十公克以上罪、持有第二級毒品純質淨重二十公克以上
    罪。被告施用第一級、第二級毒品之輕度行為，應分別為持
    有第一級、第二級毒品之重度行為所吸收，均不另論罪。又
    被告係以新臺幣七萬元之代價，向前揭綽號「阿浩」之成年
    男子，同時購入上開第一級毒品海洛因、第二級毒品甲基安
    非他命，業經被告陳明甚詳，核與實務上常見之購毒情形相
    符，自可採信，是被告以一行為同時犯上開二罪名，為想像
    競合犯，應從一重之持有第一級毒品純質淨重十公克以上罪
    論處，公訴人認應分論併罰，尚有誤會。被告前因施用毒品
    案件，經送觀察、勒戒後，認無繼續施用毒品傾向，於89年
    5月25日執行完畢獲釋放；然猶無法戒絕毒癮，復於上開觀
    察、勒戒執行完畢釋放後5年內之89年9月至10月間，再因施
    用第一級、第二級毒品案件，經送觀察、勒戒後，認有繼續
    施用毒品傾向，再送強制戒治並提起公訴，戒治部分嗣經停
    止戒治出所，所餘期間付保護管束，於90年11月16日期滿未
    經撤銷，視為已執行完畢，徒刑部分經法院各判處有期徒刑
    9月、5月，應執行有期徒刑1年確定，嗣再與其竊盜、偽造
    文書罪案件之有期徒刑1年6月、3月部分，合併定應執行刑
    為有期徒刑2年7月，於94年11月13日縮短刑期假釋期滿執行
    完畢之事實，有臺灣高等法院被告前案紀錄表在卷可查，其
    於有期徒刑執行完畢後之5年內，再故意犯本件有期徒刑以
    上之罪，為累犯，應依刑法第47條第1項規定加重其刑。爰
    審酌被告前已有施用毒品前科，有上開刑案紀錄表可查，卻
    未能警惕自持，猶為施用而大量購入毒品，除徵其法治觀念
    淡薄外，並徵其戒除毒癮之意念薄弱，本不應予以寬縱，惟
    念其犯罪後坦承犯行，態度尚可，切施用毒品究屬戕害自身
    健康之犯罪，被告施用毒品尚未造成他人明顯之危害，並兼
    衡被告其持有上開毒品純係供己施用之犯罪動機、目的、手
    段、生活狀況及智識程度、其持有第一級毒品海洛因、第二
    級毒品甲基安非他命之數量非微等一切情狀，量處如主文所
    示之刑。本件扣案之第一級毒品海洛因10包（驗前毛重30.7
    6公克，驗前淨重27.96公克，空包裝重2.8公克，嗣因鑑驗
    滅失0.04公克，驗餘淨重27.92公克，純質淨重12.51公克）
    、第二級毒品甲基安非他命11包（驗前毛重49.49公克，驗
    前淨重46.55公克，空包裝重2.94公克，驗餘淨重46.29公克
    ，純質淨重44.24公克），分別係毒品危害防制條例第2條第
    2項第1款、第2款所定之第一級、第二級毒品，均應依同條
    例第18條第1項前段規定，予以宣告沒收銷燬之（包裝袋因
    已分別沾染第一級毒品海洛因、第二級毒品甲基安非他命，
    無可析離，自應分別視為第一級毒品海洛因、第二級毒品甲
    基安非他命，併予沒收銷燬之，至因鑑驗耗損之第一級毒品
    海洛因0.04公克及第二級毒品甲基安非他命0.26公克，均已
    滅失，自無庸併予宣告沒收銷燬之）。扣案之磅秤1台及分
    裝袋1包，係供被告施用第一級毒品海洛因、第二級毒品甲
    基安非他命所用之物，扣案之吸食器1組，則係供被告施用
    第二級毒品甲基安非他命所用之物，均為被告所有，業經被
    告陳明在卷，應依刑法第38條第1項第2款規定予以宣告沒收
    。至另扣案之第三級毒品氟硝西泮（總淨重19.86公克）、
    第三級毒品愷他命（驗前純質淨重約45.58公克）及行動電
    話2支（含門號000000000000000號、0000000000、00000000
    00號SIM卡共3張）、槍枝、子彈等物，均核與本案無關，尚
    與宣告沒收或沒收銷燬之要件不合，爰不併予宣告沒收或沒
    收銷燬之。
據上論斷，應依刑事訴訟法第273條之1第1項、第299條第1項前
段，毒品危害防制條例第11條第3項、第4項、第18條第1項前段
，刑法第11條、第55條、第47條第1項、第38條第1項第2款，判
決如主文。
本案經檢察官乙○○到庭執行職務。
中    華    民    國    99    年    10    月    29    日
                  刑事第18庭  法  官  林世民
上正本證明與原本無異。
如不服本判決，應於送達後10日內向本院提出上訴狀（須附繕本
），上訴於臺灣高等法院臺中分院。
上訴書如未敘述理由，應於上訴期間屆滿後20日內補提理由書於
本院。
                              書記官  紀俊源
中    華    民    國    99    年    10    月    29    日
附錄論罪科刑法條：
毒品危害防制條例第11條
持有第一級毒品者，處3年以下有期徒刑、拘役或新臺幣5萬元以
下罰金。
持有第二級毒品者，處2年以下有期徒刑、拘役或新臺幣3萬元以
下罰金。
持有第一級毒品純質淨重十公克以上者，處1年以上7年以下有期
徒刑，得併科新臺幣1百萬元以下罰金。
持有第二級毒品純質淨重二十公克以上者，處6月以上5年以下有
期徒刑，得併科新臺幣70萬元以下罰金。
持有第三級毒品純質淨重二十公克以上者，處3年以下有期徒刑
，得併科新臺幣30萬元以下罰金。
持有第四級毒品純質淨重二十公克以上者，處1年以下有期徒刑
，得併科新臺幣10萬元以下罰金。
持有專供製造或施用第一級、第二級毒品之器具者，處 1 年以下
有期徒刑、拘役或新臺幣1萬元以下罰金。

司法院資訊處製作；財團法人民間司法改革基金會備份。
